臺灣高雄地方法院刑事判決　　　　　　　94年度訴字第1240號
公　訴　人　臺灣高雄地方法院檢察署檢察官
被　　　告　甲○○　男民國6.
上列被告因違反毒品危害防制條例案件，經檢察官提起公訴（94
年度毒偵字第2130號），本院適用簡式審判程序，判決如下：
    主  文
甲○○連續施用第一級毒品，處有期徒刑拾月，海洛因（淨重貳
點肆陸公克）沒收銷燬，夾鏈袋壹個（不含海洛因，袋重零點柒
柒公克）、空夾鏈袋拾捌個及「峰」牌香煙盒壹個均沒收。
    事　實
一、甲○○前因施用毒品案件，經依本院以93年度毒聲字第2673
    號裁定送觀察勒戒，認無繼續施用毒品之傾向，於民國（下
    同）94年1 月11日執行完畢釋放，經臺灣高雄地方法院檢察
    署檢察官於94年1 月12日，以93年度毒偵字第7846號不起訴
    處分確定；詎仍不知悔改，竟於觀察勒戒執行完畢釋放後5
    年內，仍基於施用第1 級毒品海洛因之概括犯意，自94年1
    月底之某日起，連續在高雄市○○區○○路287 巷26號住處
    及高雄市○○區○○路詳址不知之友人家中，施用第1 級毒
    品海洛因多次，均以將海洛因摻入香煙內再點燃吸食之方式
    施用，每日施用1 ～2 次，最後1 次在94年2 月5 日上午11
    時許，在高雄市○○區○○路詳址不知之友人家中施用。嗣
    於94年2 月5 日下午1 時30分許，在其高雄市○○區○○路
    287 巷26號住處，經警持本院核發之搜索票執行搜索而查獲
    ，當場扣得其所持有之以「峰」牌香煙盒1 個內置夾鏈袋包
    裝之海洛因1 包（淨重21.46 公克，不含海洛因之夾鏈袋重
    0.77公克）及空夾鏈袋18個。
二、案經高雄市政府警察局楠梓分局報請臺灣高雄地方法院檢察
    署檢察官偵查起訴。
    理　由
一、上開事實，業據被告甲○○於審理時坦承不諱，且經採集其
    尿液送高雄市凱旋醫院鑑驗結果，被告尿液均呈嗎啡陽性反
    應，此有該醫院濫用藥物尿液檢驗報告1 紙在卷可稽（見毒
    偵字卷第4 頁），復有被告持有之白色粉末1 包及供其施用
    海洛因所用之「峰」牌香煙盒1 個與預備供其施用毒品所使
    用之空夾鏈袋18個扣案足資佐證，而該白色粉末經法務部調
    查局鑑定結果，確認係海洛因無訛，亦有該局之鑑定通知書
    1 紙附卷可查（見本院卷第10頁），足認被告自白施用海洛
    因犯行部分與事實相符；再者，被告前因施用毒品案件，經
    依本院以93年度毒聲字第2673號裁定送觀察勒戒，認無繼續
    施用毒品之傾向，於94年1 月11日執行完畢釋放，經臺灣高
    雄地方法院檢察署檢察官於94年1 月12日，以93年度毒偵字
    第7846號不起訴處分確定，亦有臺灣高雄地方法院檢察署檢
    察官前揭不起訴處分書列印本1 份（見毒偵字卷第9 頁）及
    臺灣高等法院被告全國前案紀錄表在卷可按，是被告於觀察
    勒戒執行完畢釋放後，5 年內又為本件施用海洛因犯行甚明
    ；從而，本件事證已明，其犯行堪予認定。
二、核被告甲○○所為，係犯毒品危害防制條例第4 條第1 項之
    施用第1 級毒品罪。被告持有海洛因之低度行為，應為其施
    用海洛因之高度行為所吸收，不另論罪。被告多次施用海洛
    因之行為，時間緊接，所犯罪名相同，顯係出於概括之犯意
    為之，為連續犯，爰依刑法第56條之規定以1 罪論，並加重
    其刑。又公訴人雖未就被告所犯94年1 月底之某日起至同年
    2 月5 日上午11時許止之連續多次施用第1 級毒品海洛因犯
    行部分起訴（除已起訴之94年2 月5日 下午2 時30分回溯24
    小時內之某時之施用海洛因1 次之犯行外），惟查被告所犯
    除起訴部分以外之連續施用海洛因之犯行部分，與業經起訴
    之94年2 月5 日下午2時30 分回溯24小時內之某時施用海洛
    因1 次之行為部分，係連續犯，已如前述，具有裁判上一罪
    之關係，並為起訴效力所及，本院自得併予審酌，附此敘明
    。爰審酌被告觀察勒戒執行完畢後，不久即再陷毒品施用中
    ，且所持有之毒品海洛因數量非少，顯見已有相當程度之施
    用毒品慣行，自應以適當期間之強制禁絕處遇，根除其用毒
    惡習，並念其施用毒品乃自戕一己之身體健康，尚未害及他
    人，以及犯罪後坦承施用海洛因部分之犯行等一切情狀，量
    處如主文所示之刑，以示懲儆。至扣案之海洛因（淨重
    21.46 公克）係查獲之毒品，爰依毒品危害防制條例第18條
    第1 項前段之規定沒收銷燬之；又包裝海洛因所使用之夾鏈
    袋1 個（不含海洛因之夾鏈袋重0.77公克），既與毒品海洛
    因分別鑑秤其重量（見本院卷第10頁之鑑定通知書所載），
    應分別依刑法第38條第1 項第2 款規定沒收之；另空夾鏈袋
    18個，係被告施用海洛因時，供以壓磨毒品俾利施用所使用
    之物，且均尚未使用，已經被告於審理中供明在卷（見本院
    卷第17頁），為預備供施用毒品所用之物，又「峰」牌空香
    煙盒，係被告用以裝置上開海洛因及空夾鏈袋所使用，為供
    施用毒品所用之物，而均屬被告所有，業據被告於審理時供
    述綦詳（見本院卷第17頁），亦均依刑法第38條第1 項第2
    款規定宣告沒收。
據上論斷，應依刑事訴訟法第299 條第1 項前段、第273 條之1
第1 項，毒品危害防制條例第10條第1 項、第18條第1 項前段，
刑法第11條、第56條、第38條第1 項第2款 ，判決如主文。本案
經檢察官乙○○到庭執行職務。
中    華    民    國  94    年    5     月    24      日
        　　　　　　      刑事第三庭法　官  高思大
右正本證明與原本無異。
如不服本判決，應於判決送達後10日內向本院提出上訴狀，上訴
於台灣高等法院高雄分院（須附繕本）。
中    華    民    國  94    年    5     月    25　　  日
                                    書記官  蔡語珊
附錄論罪科刑法條：
毒品危害防制條例第10條第1項：
施用第1級毒品者，處6月以上5年以下有期徒刑。
